Inventaris van het archief van de familie Berg, 1338-1977
Nationaal Archief, Den Haag
- Hoofdafdeling I: Archiefbescheiden van leden van de familie Berg en van leden van verwante families afzonderlijk, en archiefbescheiden aangaande de familie in haar geheel of meer familieleden tezamen
  - STUKKEN VAN LEDEN VAN DE FAMILIE BERG EN VAN LEDEN VAN VERWANTE FAMILIES, I.
    - LEDEN VAN DE FAMILIE BERG, A.
      - (VIIc) OTTO WILLEM BERG (1686-1773), 4)
        - Financiën
          - Geïncasseerde wissel, door hem getrokken op de agent en solliciteur-militair Mollerus te 's-Gravenhage inzake betaling aan L. Anemaet van onderhoud van zijn compagnie, 1736; 27; 1 stuk
          - Lijst van de uitgaven bij zijn benoeming tot generaal-majoor der infanterie, 1772; 28; 1 stuk
        - Stukken afkomstig van zijn echtgenote
          - Brieven, ingekomen en uitgegaan betreffende een legaat van Madelon Françoise Berg voor Anna Maria Berg, Afschriften (ca. 1772)., 29; 1 omslag
          - Akte van beschrijving, scheiding en deling van haar nalatenschap, ten overstaan van notaris M.A. Brull te Maastricht, 1780; 30; 1 katern
      - (VIIIa) ERNST WILLEM BERG (1721-1777), 5)
        Zoon van VIIc. Hij huwt op 20 mei 1751 AGATHA AGNES BAGELAAR (1729-1784).
        - Privé- en familieleven
          - Akten van attestatie betreffende zijn doop, opgemaakt door de predikant der Evangelisch-Lutherse gemeente te Maastricht, en betreffende zijn huwelijk, opgemaakt 1751, 1721, 1735, 1751, 1786; 31; 3 stukken
          - Schetsboek, 1737; 32; 1 deel
          - Brieven ingekomen van zijn familieleden Agnes van den Velde (1), 1753, Agnes Maria Bagelaar (1), 1756, Catharina Ross (11), 1762-1776, Willem de Bruyn (1), met bijlage, 1768, 1763; 33; 1 omslag
          - Rekening-courantboek van het spaargeld van zijn kinderen, 1764-1777; 34; 1 katern
          - Lijst van de ingekomen stukken betreffende de nalatenschap van Jan Bagelaar, opgemaakt 1768, met lijst van de stukken, behorende tot deze nalatenschap, opgemaakt 1767., [1768, 1767]; 35; 1 stuk
          - Onderhandse akte van huur van de weduwe van M. de Bie van het huis "de Beer" op de Grote Markt te Breda, 1769; 36; 1 stuk
          - Stukken betreffende het slaan van een gouden penning bij gelegenheid van de 50e verjaardag van het huwelijk van zijn ouders, 1769; 37; 2 stukken
        - Loopbaan
          - - Ingekomen stukken
            - Akte van attestatie door de brigadier en directeur-generaal van de approchen en fortificatiën betreffende zijn bekwaamheid, 1738; 38; 1 stuk
            - Akte van benoeming tot extra-ordinaris ingenieur door de Staten-Generaal, met bijlage, 1742; 39; 1 charter en 1 stuk
            - Akte van aanstelling als vaandrig door de Gecommitteerde Raden van Holland en West-Friesland, met bijlage, 1743; 40; 2 stukken
            - Akte van aanstelling als luitenant door de Gecommitteerde Raden van Holland en West-Friesland, 1746; 41; 1 stuk
            - Akte van aanstelling als ordinaris-ingenieur door de Staten-Generaal, 1747; 42; 1 charter
            - Mandaat van Maurits van Saksen, waarbij hem vrijgeleide wordt gegeven uit de Franse krijgsgevangenschap, waarin hij bij de capitulatie van Sas-van-Gent geraakt is, 1747; 43; 1 stuk
            - Missive van de stadhouder, waarbij hem Nijmegen als standplaats wordt aangewezen, 1748; 44; 1 stuk
            - Stukken betreffende ontslag uit zijn functie en overplaatsing naar Yperen, 1748, 1749; 45; 2 stukken
            - Akte van benoeming tot kapitein-ingenieur door de Staten-Generaal, met bijlage, 1750; 46; 1 charter en 1 stuk
            - Missive van de stadhouder, waarbij hem 's Hertogenbosch als standplaats wordt aangewezen, 1751; 47; 1 stuk
            - Akte van aanstelling als kapitein-ingenieur door de Staten-Generaal, met bijlage, 1754; 48.1, 48.2; 1 charter met aangehecht stuk
              - 1754 februari, 48.1
              - Stuk, 1754 september, getransfigeerd, 48.2
            - Akte van aanstelling als majoor-ingenieur door de Staten-Generaal, met bijlage, 1769; 49; 1 charter en 1 stuk
            - Akte van benoeming tot luitenant-kolonel-ingenieur door de Staten-Generaal, met bijlage, 1774; 50; 1 charter en 1 stuk
          - - Stukken van zijn hand
            - "Uyttrecksel van de historie off het gebeurde zederd den jaare 1740, voornamentlijk van den oorlogh in Vlaanderen en Brabandt, tot het sluyten der Algemeene Vreede te Aken anno 1748, benevens eenige aanmerkingen over de cituatie en strekte der belegerde plaatsen, als andersints gedurende het beloop van dien oorlogh". Tekst van een verhandeling, (ca. 1772?); 51; 1 deel
              Datering lijkt mogelijk door de uitwendige gelijkenis van dit nummer en nummer 52.
              Zie ook nummer 1167.
              Niet raadpleegbaar
            - "Aantekeningen behelsende een beknopt verhaal van alle de belegeringen gedurende den jonsleden oorlogh in Vlaanderen en Braband van den jaaren 1744 tot 1748 ..., ter neder gesteld door E.W. Berg ...". Tekst van een verhandeling, 1772; 52; 1 deel
              De datering van het deel lijkt ook de datering van de nummers 51, 945 en 947 mogelijk te maken.
            - Kaarten van verdedigingwerken rond Hulst, (ca. 1745); 53; 6 stukken
              Afkomstig uit nr. 52.
            - Aantekeningen over voorgestelde defensie-werken, z.d; 54; 2 stukken
        - Eigendommen
          - Catalogus van zijn bibliotheek en van zijn verzamelingen kaarten en instrumenten, 1760; 55; 1 deel
        - Nalatenschap
          - Staat van de uitgaven, gedaan ten laste van zijn nalatenschap, 1777; 56; 2 stukken
        - Stukken afkomstig van zijn echtgenote
          - Verzen, aan haar gewijd, 1730-1777; 57; 1 omslag
          - Kasboeken, 1762-1777; 58; 7 delen
          - Brieven, ingekomen van Catharina Alida Berg, 1774; 59; 2 stukken
          - Akte van scheiding en deling van de gemeenschappelijke nalatenschap, ten overstaan van notaris C. van Homrigh te Amsterdam, met bijlage, 1785; 60; 2 stukken
            Van de akte zijn twee exemplaren aanwezig.
      - (VIIIb) FRANS JACOB BERG (1726-1774), 6)
        Zoon van VIIc. Hij huwt 1) op 29 oktober 1752 MARIA JACOBA OENEN (1738-1765) en 2) op 21 maart 1768 AMELIA MARIA GOLL (1748-1829).
        - Privé- en familieleven
          - Verzen bij het huwelijk met Amelia Maria Goll, (1768); 61; 2 stukken
          - Stukken, houdende een verslag van een reis naar Wenen in het gezelschap van Johan Goll, bankier, 1770; 62; 1 omslag
        - Loopbaan
          - Memorie houdende een verslag van voorafgaande gebeurtenissen alsmede de sententie van de krijgsraad te Namen inzake zijn desertie, 1745. Afschrift, (18e eeuw); 63; 1 stuk
        - Eigendommen en financiën
          - Onderhandse akte van overeenkomst tussen Otto Willem Berg, als zijn gemachtigde, en Adriaan Vosmaer als echtgenoot van Catharina Alida Hoefke, waarbij hij, tegen ontvangst van 3300 gulden, afziet van de aanspraak die hij krachtens een tussen hem en C.A. Hoefke bestaand huwelijkscontract kan doen gelden op een bedrag van 10.000 rijksdaalders, 1750; 64; 1 stuk
          - Aantekeningen van Otto Willem Berg betreffende zijn rekening-courant, 1762; 65; 1 stuk
          - Staten van zijn eigendommen, 1767, 1768; 66; 2 stukken
          - Akte van overeenkomst van huwelijkse voorwaarden met Amelia Maria Goll, ten overstaan van notaris J. de Bruyn te Amsterdam, 1768; 67; 1 stuk
        - Nalatenschap
          - Mutueel testament van hemzelf en van zijn echtgenoot Maria Jacoba Oenen, ten overstaan van notaris J. Levier te Batavia, 1753. Authentiek afschrift, 1768; 68; 1 stuk
            Twee exemplaren.
          - Testament, ten overstaan van notaris R. van Eibergen te Amsterdam, 1767; 69; 1 katern
          - Uittreksel uit het mutuele testament van hemzelf en zijn echtgenote Amelia Maria Goll, ten overstaan van notaris R. van Eibergen te Amsterdam, opgemaakt 1780, 1768; 70; 1 katern
          - Akte van scheiding en deling, ten overstaan van notaris C. van Homrigh te Amsterdam, 1780; 71; 1 katern
        - Stukken afkomstig van zijn echtgenotes
          - Onderhandse akte van beschrijving van de door Amelia Maria Goll bij het huwelijk ingebrachte goederen, 1768; 72; 1 stuk
            Twee exemplaren
          - Akte van vaststelling, respectievelijk van scheiding en deling, ten overstaan van notaris R. van Eibergen, respectievelijk van notaris C. van Homrigh te Amsterdam, van het aan de kinderen van Maria Jacoba Oenen toekomende gedeelte van haar nalatenschap, 1769, 1776, met uittreksel, 1769., 73; 3 katernen
      - (VIIIc) MADELON SOPHIA BERG (1728-na 1779), 7)
        Dochter van VIIc. Zij huwt 1) in augustus 1750 JAN BEREND COMMELIN (overleden 1754) 2) op 6 juli 1756 WILLEM DE BRUYN (1722-1769) 3) in september 1775 EDUARD) MONACHON
        - Uittreksel uit het huwelijksregister van de Waalse gemeente te Bergen-op-Zoom, 1750; 74; 1 stuk
      - (IXa) OTTO WILLEM JOHAN BERG (1752-1825), 8)
        Zoon van VIIIa. Hij huwt 1) op 29 juli 1776 CATHARINA JOHANNA GOLL (1752-1788) 2) op 13 maart 1793 JEANNE ARENDINE CHANGUION (1768-1847)
        - Privé- en familieleven
          - Ingekomen brieven, voornamelijk betreffende familiezaken, 75; 1 omslag
            J.O. Bagelaar (1), 1768
            A.A. Bagelaar (2), 1783
            H. Goll (1), 1783
            K.J.J. de Vlieger (3), 1783-1785
            J.M. de Neufville (4), 1783-1787
            A. de Neufville (1), 1785
            Fuchs (1), 1785
            C. Wertmüller d'Elgg (1), 1786
            F.J.A. Berg (1), 1793,
            met brief van diens knecht (1), afschrift 1794,
            Chr. Henning, schilder (1), 1812,
            met portrettekening van J. Goll van Frankenstein, 1784
            J. Ph. Berg (1), 1814
            erfgenamen van David Berck (1), 1819,
            met bijlage, 1820
          - Verzen bij zijn geboorte, en uittreksel uit het doopregister van de Gereformeerde Nederduitse gemeente te 's-Hertogenbosch, opgemaakt 1762., 1752; 76; 3 stukken
          - Akte van attestatie door de kerkeraad van de Gereformeerde kerk te Utrecht betreffende zijn lidmaatschap, 1772; 77; 1 stuk
          - Lijsten van degenen aan wie bij zijn beide huwelijken daarvan bericht gezonden is, 1776, 1793; 78; 3 stukken
          - Uittreksel uit een dagboek van een reis door Frankrijk, Zwitserland en Duitsland, 1788; 79; 1 katern
          - Stuk houdende mededeling van zijn lidmaatschap van het culturele genootschap Felix Meritis te Amsterdam, 1789; 80; 1 stuk
          - Onderhandse aktes van decharge, tevens kwitanties, door A.C., W.O., J.M. en C.F. Berg ter zake van het beheer van hun moederlijk erfdeel, 1801, 1809, 1811; 81; 1 katern
          - Akte van machtiging, ten overstaan van schepenen van Zaltbommel, door J.P. Thooft en zijn echtgenote M.S.E. Berg om op te treden namens de erfgenamen van Agnes Maria Bagelaar, met bijlage, 1802, (ca. 1800); 82; 2 stukken
          - Vers betreffende huiselijke aangelegenheden, vermoedelijk aan hem gericht door zijn echtgenote, (ca. 1800); 83; 1 stuk
        - Loopbaan
          - - Opleiding
            - Akte van eervol ontslag als cadet bij de artillerie, 1767; 84; 1 stuk
            - Tekst van een voordracht, "De rerum humanarum inconstantia", bij de afsluiting van zijn schoolopleiding, 1768; 85; 1 katern
            - Dissertatie "De foro militum privilegiato, praecipue in delicto communi", 1772; 86; 1 deel
              Vijf exemplaren
            - Akte waarbij de senaat van de Universiteit te Utrecht hem de graad van doctor in de rechten verleent, 1772; 87; 1 charter
            - Akte van toelating als advocaat, door het Hof van Holland, 1772; 88; 1 stuk
            - Akte van attestatie door advocaten en procureurs te Amsterdam betreffende zijn bekwaamheid als advocaat, 1774; 89; 1 stuk
          - - Handel en bankwezen
            - Firma Goll & Cie.
              Zie ook onder W.O. Berg (Xc).
              - Onderhandse akten van overeenkomst tot compagnieschap als bankiershuis Goll & Cie. met Johan Goll senior, Johan Goll junior en Willem Stinstra, met bijlagen, 1788, 1797., 1777-1801; 90; 1 omslag
              - Jaarbalansen, met bijlagen, 1822, 1823, 1779-1825; 91; 1 pak
                De balans over 1800 ontbreekt.
                De balans over 1825 betreft mede de periode 1 januari-30 april 1826.
              - Brief, uitgegaan van Goll & Cie. aan de president-burgemeester van Amsterdam en brief, ingekomen bij Goll & Cie. van de keizerlijke Oostenrijkse gezant, betreffende de bescherming van de bank in geval van ongeregeldheden. Afschriften, 1787; 92; 2 stukken
              - Brieven ingekomen van, en minuten van brieven uitgegaan naar J. de Witt, gemachtigde van Goll & Cie. te Parijs, voornamelijk betreffende het domein Lafitte bij Bordeaux, 1797-1798; 93; 1 omslag
              - Stukken gediend hebbende in processen voor het Cour Impériale en het Cour Royale te Bordeaux betreffende de eigendom van het domein Lafitte, 1814-1819; 94; 3 delen
              - Onderhandse akte van overeenkomst tussen J. Goll en hem enerzijds en H. Fraser anderzijds betreffende het ontslag van de laatste als employé ten kantore van de firma, 1820; 95; 1 stuk
            - Commercie-Sociëteit
              - Onderhandse akte van overeenkomst met andere commissarissen van de handelsonderneming "Commercie-Sociëteit" te Amsterdam, betreffende verdeling van de werkzaamheden. Afschrift, 1803; 96; 1 stuk
              - Rekening betreffende het aandeel van de Commercie-Sociëteit in de opbrengsten uit de verkoop van goederen die met het schip "De Onderneming" naar Batavia zijn verscheept, 1818; 97; 1 stuk
          - - Politiek
            - Ingekomen intekenlijsten van een mede onder zijn toezicht te Leiden gehouden inzameling voor de oprichting van een gedenkteken voor Johan Derk van der Capellen tot den Poll, met bijlage, 1785; 98; 4 delen en 1 stuk
            - Akte van overeenkomst tussen hem en andere gemachtigden van de burger-gecommitteerden van Zwolle enerzijds en Guiseppe Ceracchi anderzijds inzake de uitvoering van een gedenkteken voor Johan Derk van der Capellen tot den Poll, met vastgestelde schetsontwerpen, 1785; 99; 1 stuk
              Zie Tent. cat. Giuseppe Ceracchi: Rome 1989
            - Akte van kwalificatie, waarbij inwoners van Amsterdam hem en anderen machtigen om als geconstitueerden tot het behartigen van staatkundige belangen op te treden, met bijlagen, 1787; 100; 1 omslag
            - Stukken dienende tot bewijs van lidmaatschap van de Vaderlandsche en van de Burger-Sociëteit te Amsterdam, 1787; 101; 2 stukken
            - Rekest van burgers van Amsterdam aan het stadsbestuur om steun te verlenen aan de door Haarlem ter vergadering van de Staten van Holland en West-Friesland gedane voorstellen inzake beperking van de bevoegdheden van de stadhouder en uitbreiding van de volksinvloed op het bestuur, (1787); 102; 1 stuk
              Gedrukt en afschrift
            - Intekenlijst van het "Nationaal Fonds tot bevordering der ware belangen van Nederland", aan hem te verantwoorden, (ca. 1787); 103; 1 stuk
            - Akte van poorterschap van de stad Antwerpen, 1787; 104; 1 stuk
            - Akten betreffende zijn dagvaarding door de hoofdofficier van de stad Amsterdam ter zake van deelname aan een poging tot omverwerping van het stadsbestuur, 1787-1788; 105; 5 stukken
            - Memorie betreffende de berechting van tegen het staatsbestel gerichte handelingen, (ca. 1788); 106; 1 stuk
            - Brief, ingekomen van A.R. Falck namens de gezamenlijke officieren der Nationale Garde, houdende het verzoek tot deelname aan overleg over, in verband met de staatkundige toestand, te nemen maatregelen, met bijlage., 1813; 107; 2 stukken
            - Ingekomen circulaires betreffende zijn deelname aan de Vergadering van Notabelen ter beoordeling van de ontwerp-grondwet, 1814; 108; 2 stukken
              Zie ook nr. 958.
        - Eigendommen en financiën
          - Akte van overeenkomst van huwelijksvoorwaarden met C.J. Goll, ten overstaan van notaris C. van Homrigh te Amsterdam, 1776; 109; 1 stuk
          - Onderhandse akte van beschrijving van de gemeenschappelijke boedel van hem en zijn overleden echtgenote C.J. Goll, 1788; 110; 1 stuk
          - Akte van overeenkomst van huwelijksvoorwaarden met J.A. Changuion, ten overstaan van notaris A. Schippers te Middelburg, 1793; 111; 1 stuk
          - Ingekomen mandaten tot betaling van respectievelijk het heren-, plezier-, koffie- en theegeld, 1801; 112; 3 stukken
          - Staten van zijn rekening-courant bij de firma Goll & Cie., met bijlagen, 1816-1823; 113; 1 omslag
        - Nalatenschap
          - Testament, ten overstaan van notaris C. van Homrigh te Amsterdam. Authentiek afschrift, 1826, 1789; 114; 1 stuk
          - Akte van beschrijving, ten overstaan van notaris W. van Homrigh te Amsterdam, met bijlage, 1825; 115; 1 deel en 1 stuk
          - Akte van voorlopige scheiding en deling, ten overstaan van notaris W. van Homrigh te Amsterdam, 1825; 116; 1 deel
          - Veilingscatalogi van de hofstede Spaarnrijk en de buitenplaats Vruchtrijk met nabijgelegen gronden te Schoten, van de boeken en van de schilderijen, 1825; 117; 1 katern en 2 delen
            De beide laatste catalogi zijn gedrukt. De schilderijencatalogus is in tweevoud aanwezig.
          - Stukken gediend hebbende tot de afwikkeling, 1825-1833; 118; 1 omslag
          - Akte van scheiding en deling van het onverdeeld gebleven gedeelte, ten overstaan van notaris W. van Homrigh te Amsterdam, 1833; 119; 1 katern
        - Stukken afkomstig van zijn echtgenotes
          - Tekening van een huiselijke scène, door C.J. Goll, 1769; 120; 1 stuk
          - Tekening van een kind en schetsen van portretten en anatomie, door J.A. Changuion, 1789 en z.d; 121; 6 stukken
          - Kasboek van J.A. Changuion, 1801-1825; 122; 1 deel
      - (IXb) FRANS JACOB ALEXANDER BERG (1755-1793), 9)
        Zoon van VIIIa. Hij huwt op 26 maart 1776 12) (IXe) CATHARINA ELISABETH BERG (1754-1802) Dochter van VIIIb.
        - Privé- en familieleven
          - Tekeningen en aquarellen, voornamelijk van landschappen in de Rijnstreek, 1768-1769; 123; 8 stukken
          - Staat van de spaargelden van zijn kinderen, 1793; 124; 1 stuk
        - Loopbaan
          - Akten van benoeming en aanstelling door de Staten-Generaal, 1770-1790, met bijlage, 1770., 125-129; 5 charters en 1 stuk
            - Akte van benoeming tot extra-ordinaris ingenieur, met bijlage. 1770, 125
            - Akte van benoeming tot luitenant-ingenieur, 1779, 126
            - Akte van benoeming tot kapitein-luitenant-ingenieur, 1786, 127
            - Akte van aanstelling als kapitein-ingenieur, 1788, 128
            - Akte van benoeming tot kapitein-ingenieur, 1790, 129
          - Missive waarbij de stadhouder hem Willemstad als standplaats aanwijst, 1791; 130; 1 stuk
          - Dagboek, 1793; 131; 1 deel
        - Eigendommen en financiën
          - Staten van rekeningen-courant bij O.W.J. Berg, 1780-1791; 132-133; 4 stukken
            - Staten van de gemeenschappelijke rekening van hemzelf en zijn echtgenote, 1780-1786, 132; 2 stukken
            - Staten van zijn rekening, 1786-1791, 133; 2 stukken
          - Lijsten van effecten, jaarlijks opgemaakt. 1788 met concept, 1789 in concept., 1784, 1786-1789; 134; 1 omslag
        - Stukken afkomstig van zijn echtgenote
          - Staten van haar rekening-courant bij de firma Goll & Cie., 1775-1791; 135; 5 stukken
          - Testament, en akten van codicil, ten overstaan van notaris A. Oukoop te Breda., 1797, 1799, 1802; 136; 3 stukken
      - (IXc) MADELON SOPHIE ELISABETH BERG (1757-1842), 10)
        Dochter van VIlla. Zij huwt op 9 september 1782 JOHANNES PHILIPPUS THOOFT (1753-1824).
        - Akte van deelneming aan een overlevingskas, 1773; 137; 1 stuk
      - (IXd) HENRIETTA CLASINA FREDERICA BERG (1758-1784), 11)
        Dochter van VIIIa. Zij huwt op 12 december 1780 JOHANN CHRISTIAN RÜHLE (1752-1845).
        - Akte van de Raad en het Leenhof van Brabant, waarbij haar venia aetatis wordt verleend, met bijlage, 1772, 1777; 138; 1 charter en 1 stuk
      - (IXb) CATHARINA ELISABETH BERG (1754-1802), 12)
        Dochter van VIIIb. Zij huwt op 26 maart 1776 9) (IXb) FRANS JACOB ALEXANDER BERG (1755-1793) Zoon van VIIIa.
        Zie onder nr. 9)
      - (IXf) OTTO CASPAR BERG (1757-1777), 13)
        Zoon van VIIIb. Ongehuwd.
        - Brief, ingekomen van Catharina Ross, 1776; 139; 1 stuk
      - (IXg) JAN WILLEM BERG (1773-1802), 14)
        Zoon van VIIIb. Hij huwt in 1800 HERMINE VAN DER ROEST (1779-1819)
        - Academische stellingen, 1796; 140; 1 katern
        - Akte van assumptie van hem, ten overstaan van notaris W. van Homrigh te Amsterdam, door O.W.J. Berg als voogd over de nagelaten kinderen van F.J.A. en C.E. Berg, 1802; 141; 1 stuk
      - (Xa) AGATHA CATHARINA BERG (1777-1848), 15)
        Dochter van IXa. Zij huwt op 25 april 1801 JOHANNES BREUR (1764-1830).
        - Tekeningen van mansfiguren en van een landschap, 1810, 1825 en z.d; 142; 3 stukken
      - (Xb) JEANNE MATHILDE BERG (1781-1849), 16)
        Dochter van IXa. Zij huwt op 12 oktober 1814 CHRISTIAN HEINRICH SCHOBER (1767-1865).
        - Uittreksels uit de akten van voorlopige scheiding en deling, van nadere voorlopige scheiding en deling, en van scheiding en deling, alle ten overstaan van notaris W. van Homrigh te Amsterdam, van de nalatenschap van O.W.J. Berg, betreffende de haar toekomende gedeelten, 1825-1826; 143; 3 delen
      - (Xc) WILLEM OTTO BERG (1783-1841), 17)
        Zoon van IXa. Hij huwt 27 augustus 1812 HENRIETTE CLASINA THOOFT (1790-1846), dochter van IXc.
        - Privé- en familieleven
          - Uittreksel uit het register van de Westerkerk te Amsterdam betreffende zijn doop, opgemaakt, 1841; 144; 1 stuk
          - Stukken betreffende een reis naar Parijs, 1800; 145; 1 omslag
          - Stukken strekkende tot bewijs van lidmaatschap van het culturele genootschap Felix Meritis, van de loge La Bien-Aimée en van de Maatschappij tot bevordering van den Landbouw, alle te Amsterdam, 1803, (1807), 1824; 146, 146.1, 146.2; 3 stukken
            In dorso van het laatstgenoemde stuk heeft W.E.J. Berg een genealogie-Changuion opgesteld.
            - 1803, 146.1
            - 1824, 146.2
            - Overige stuk(ken) (niet apart geborgen), 146
          - Aantekeningenvan persoonlijke aard, 1812-1824; 147; 1 katern
          - Stukken betreffende de sluiting van zijn huwelijk, 1812; 148; 1 omslag
          - Brieven en felicitaties ingekomen bij de geboorte van zijn zoons Willem Ernst Joan en Johan Philip in respectieveljk 1813 en 1816, 1813, 1816; 149; 1 omslag
          - Onderhandse akte van overeenkomst met dertien anderen tot oprichting en tot vaststelling van het huishoudelijk reglement van het leesgezelschap "Tot Nut en Vermaak", 1816; 150; 1 stuk
          - Brieven, ingekomen van F.E. Berg, betreffende zaken van persoonlijke aard, 1824, 1833; 151; 2 stukken
          - Akte van aanstelling,ten overstaan van de vrederechter in het vierde kanton te Amsterdam, als toeziende voogd over zijn zuster P.A.A. Berg, Afschrift door notaris A. Walaardt Sacré te Haarlem, z.d. 1825; 152; 1 stuk
        - Loopbaan
          - - Opleiding
            - Stuk strekkende tot bewijs van lidmaatschap van een studentenvereniging, 1802; 153; 1 stuk
            - Stellingen, verdedigd aan het Athenaeum Illustre te Amsterdam, 1802; 154; 1 katern
              7 exemplaren.
            - Stellingen, verdedigd aan de Universiteit te Utrecht, Drukwerk., 1802; 155; 1 katern
              2 exemplaren.
            - Akte, waarbij de senaat van de Universiteit te Utrecht hem de graad van doctor in de rechten verleent, 1802; 156; 1 charter
            - Akte van het Hof van Holland, waarbij hij wordt toegelaten als advocaat, 1802; 157; 1 stuk